---
title: "Analyse des données NARR"
author: "Mathis Deronzier  LSCE"
date: "5/20/2021"
output: 
    html_document: 
      toc: true
---
  
# Traitement des données 

## Downscale des données

### Quelques fonctions utiles dans l'analyse

On importe les librairies nécessaires au traitement des données. 

```{r}
#library(ggplot2) #Pour plot les différents graphiques
#On commence par se mettre dans le bon repertoire
WDs<-c("C:/Users/mathisDeronzier/Mathématiques/Stage LSCE downscaling upscaling/stage/NARR datas/R_codes","/home/users/mderon/R_codes","/home/mathis/stage/py_codes","/home/mathis/stage/R_codes")
wd<-WDs[4]
setwd(wd)

#On set la localisation
localisations<- c(".","/home/hydrogeol2/mderon/NARR_1979_2014")#Les localisations possibles
loc<-localisations[1]

#Importation des fonctions de jours sec et de jours de pluie + RMSE
source(paste(loc,"/codes_utiles/Analysis_functions.R", sep=""))
source(paste(loc,"/codes_utiles/downscaling_application.R", sep=""))
source(paste(loc,"/codes_utiles/downscaling_application2.R", sep=""))

D_proj<-TRUE
DATES <- read.csv(paste(loc,"/series/dates_1979_2014.csv", sep=""))[,(2:4)]
#On fixe les dates de calibration et de projection
if (D_proj){
    proj <- which (DATES[,1]>=1996)
}
if(D_proj==FALSE){
   proj <- which (DATES[,1]<1996)
}

```

### Aplication des fonctions de downscaling

```{r}
programmes<- c("CDFt","SSR_CDFt", "CDFt_norm") #Liste des programmes permettant de downscaler
prog<-programmes[1]
D_proj<-TRUE
downscal_appli(loc, prog, D_proj)
```
### Importation des données
```{r}
#PRECIPITATION
pr_ds1 <- read.csv("./series/pr_ds1.csv")[,2]
pr_ds2 <- read.csv("./series/pr_ds2.csv")[,2]
pr_ds3 <- read.csv("./series/pr_ds3.csv")[,2]
pr_ds4 <- read.csv("./series/pr_ds4.csv")[,2]
pr_dsI <- read.csv("./series/pr_dsI.csv")[,2]

pr_deg1 <- read.csv("./series/precp_deg1_1979_2014.csv")[proj,2]
pr_deg2 <- read.csv("./series/precp_deg2_1979_2014.csv")[proj,2]
pr_deg3 <- read.csv("./series/precp_deg3_1979_2014.csv")[proj,2]
pr_deg4 <- read.csv("./series/precp_deg4_1979_2014.csv")[proj,2]

pr_ref <- read.csv("./series/precp_ref_1979_2014.csv")[proj,2]

pr_IPSL <- read.csv("./series/IPSL_pr_1979_2014.csv")[proj,]


#ETP
etp_ds1 <- read.csv("./series/etp_ds1.csv")[,2]
etp_ds2 <- read.csv("./series/etp_ds2.csv")[,2]
etp_ds3 <- read.csv("./series/etp_ds3.csv")[,2]
etp_ds4 <- read.csv("./series/etp_ds4.csv")[,2]
etp_dsI <- read.csv("./series/etp_dsI.csv")[,2]

etp_deg1 <- read.csv(paste(loc,"/series/evap_deg1_1979_2014.csv",sep=""))[proj,2]
etp_deg2 <- read.csv(paste(loc,"/series/evap_deg2_1979_2014.csv",sep=""))[proj,2]
etp_deg3 <- read.csv(paste(loc,"/series/evap_deg3_1979_2014.csv",sep=""))[proj,2]
etp_deg4 <- read.csv(paste(loc,"/series/evap_deg4_1979_2014.csv",sep=""))[proj,2]

etp_ref <- read.csv("./series/evap_ref_1979_2014.csv")[proj,2]

etp_IPSL <- read.csv("./series/IPSL_etp_1979_2014.csv")[proj,]

#On cree la liste de chaque de toutes les series etudiees

#Precipitation
pr_series<-matrix(0, length(pr_ref),11)
pr_series[,1]<-pr_ref 
pr_series[,2]<-pr_ds1
pr_series[,3]<-pr_ds2
pr_series[,4]<-pr_ds3
pr_series[,5]<-pr_ds4
pr_series[,6]<-pr_dsI
pr_series[,7]<-pr_deg1
pr_series[,8]<-pr_deg2
pr_series[,9]<-pr_deg3
pr_series[,10]<-pr_deg4
pr_series[,11]<-1e5*pr_IPSL

colnames(pr_series)<-c("ref", "ds(x9)", "ds(x25)", "ds(x49)", "ds(x81)", "ds IPSL",  "deg(x9)", "deg(x25)", "deg(x49)", "deg(x81)", "IPSL")

#ETP
etp_series<-matrix(0, length(pr_ref),11)
etp_series[,1]<-etp_ref
etp_series[,2]<-etp_ds1
etp_series[,3]<-etp_ds2
etp_series[,4]<-etp_ds3
etp_series[,5]<-etp_ds4
etp_series[,6]<-etp_dsI
etp_series[,7]<-etp_deg1
etp_series[,8]<-etp_deg2
etp_series[,9]<-etp_deg3
etp_series[,10]<-etp_deg4
etp_series[,11]<-1e5*etp_IPSL
colnames(etp_series)<-c("ref", "ds(x9)", "ds(x25)", "ds(x49)", "ds(x81)", "ds IPSL", "deg(x9)", "deg(x25)", "deg(x49)", "deg(x81)", "IPSL")
```

#### Etude classique des séries temporelle

```{r}
summary(pr_series)
```

```{r}
summary(etp_series)
```

```{r}
#Tracé des précipitations
nb_j<-c(31,28,31,30,31,30,31,31,30,31,30,31)
time<-(365+180:365+230)
#bounds<-100
#points <- which(pr_series[,1]<bounds)
for (i in 2:5){
  plot(pr_series[,1],pr_series[,i], ylab=paste("serie dwnsc(x",(2*i-1)^2,")",sep=""), xlab=" serie ref", main= paste("tracé précip dwnsc/ précip ref (x",(2*i-1)^2,")", sep=""), xlim=c(0,80), ylim=c(0,80))
  abline(0,1)
  mod<-lm(pr_series[,i]~pr_series[,1])
  abline(mod$coeff[1], mod$coeff[2], col="red")
  #dev.print(device = png, file = paste("C:/Users/mathisDeronzier/Mathématiques/Stage LSCE downscaling upscaling/latex/images/pr_",i-1,"_ds.png"), width = 600)
}
 for (i in 2:5){ 
   plot(pr_series[,1],pr_series[,i+5], ylab=paste("serie deg(x",(2*i-1)^2,")",sep=""), xlab=" serie ref", main= paste("tracé précip deg/ précip ref (x",(2*i-1)^2,")",sep=""), xlim=c(0,80), ylim=c(0,80))
  abline(0,1)
  mod<-lm(pr_series[,i+5]~pr_series[,1])
  abline(mod$coeff[1], mod$coeff[2], col="red")
  #dev.print(device = png, file = paste("C:/Users/mathisDeronzier/Mathématiques/Stage LSCE downscaling upscaling/latex/images/pr_",i-1,"_dg.png"), width = 600)
}
```

```{r}
for (i in 2:5){
  plot(pr_series[time,i], type = "l", col= "blue", main= paste("serie precip dwnsc/serie deg (x",(2*i-1)^2,")",sep=""), ylab="kg/m^2")
  lines(pr_series[time,i+5], col="red")
  lines(pr_series[time,1],col="black")
}
#plot(pr_series[time,6], type = "l", col= "blue", main= paste("serie dwnsc/serie deg IPSL"), ylab="kg/m^2")
#lines(pr_series[time,11], col="red")
#lines(pr_series[time,1],col="black")
```

```{r}
#Tracé des evapotranspirations
nb_j<-c(31,28,31,30,31,30,31,31,30,31,30,31)
time<-(365+180:365+210)
for (i in 2:5){
  plot(etp_series[which(pr_series[,1]<12),1],etp_series[which(pr_series[,1]<12),i+5], ylab=paste("serie dwnsc(x",(2*i-1)^2,")",sep=""), xlab=" serie ref")
  abline(0,1)
  mod<-lm(etp_series[,1]~etp_series[,i+5])
  abline(mod$coeff[1], mod$coeff[2], col="red")
}

for (i in 2:5){
  plot(etp_series[time,i], type = "l", col= "blue", main= paste("serie etp dwnsc/serie deg (x",(2*i-1)^2,")",sep=""), ylab="kg/m^2")
  lines(etp_series[time,i+5], col="red")
  lines(etp_series[time,1],col="black")
}
```

```{r}
cdf_pr_series_ref<-ecdf(pr_series[,1])

for (i in 2:6){
  if (i<6){
  maxi<-max(pr_series[,1],pr_series[,i], pr_series[,i+5], na.rm = TRUE)
  x<-seq(0,maxi,,400)
  plot(cdf_pr_series_ref(x), main= paste("CDF pr serie dwnsc(blue) / deg(red) (x",(2*i-1)^2,")",sep=""), col="black",type="l")
  cdf_pr_series_dwnsc<-ecdf(pr_series[,i])
  lines(cdf_pr_series_dwnsc(x),col="blue")
  cdf_pr_series_deg<-ecdf(pr_series[,i+4])
  lines(cdf_pr_series_deg(x), col = "red")
  }
  else{
    maxi<-max(pr_series[,1],pr_series[,i], pr_series[,i+5], na.rm = TRUE)
  x<-seq(0,maxi,,400)
  plot(cdf_pr_series_ref(x), main= "CDF pr serie dwnsc(blue) / deg(red) IPSL", col="black",type="l")
  cdf_pr_series_dwnsc<-ecdf(pr_series[,i])
  lines(cdf_pr_series_dwnsc(x),col="blue")
  cdf_pr_series_deg<-ecdf(pr_series[,i+4])
  lines(cdf_pr_series_deg(x), col = "red")
  }
}

```

```{r}
cdf_etp_series_ref<-ecdf(etp_series[,1])
for (i in 2:6){
  if (i<6){
  maxi<-max(etp_series[,1],etp_series[,i], etp_series[,i+5], na.rm = TRUE)
  x<-seq(0,maxi,,400)
  plot(cdf_etp_series_ref(x), main= paste("CDF etp serie dwnsc(blue) / deg(red) (x",(2*i-1)^2,")",sep=""), col="black",type="l")
  cdf_etp_series_dwnsc<-ecdf(etp_series[,i])
  lines(cdf_etp_series_dwnsc(x),col="blue")
  cdf_etp_series_deg<-ecdf(etp_series[,i+5])
  lines(cdf_etp_series_deg(x), col = "red")
  }
  else{
  maxi<-max(etp_series[,1],etp_series[,i], etp_series[,i+5], na.rm = TRUE)
  x<-seq(0,maxi,,400)
  plot(cdf_etp_series_ref(x), main= "CDF etp serie dwnsc(blue) / deg(red) IPSL", col="black",type="l")
  cdf_etp_series_dwnsc<-ecdf(etp_series[,i])
  lines(cdf_etp_series_dwnsc(x),col="blue")
  cdf_etp_series_deg<-ecdf(etp_series[,i+5])
  lines(cdf_etp_series_deg(x), col = "red")
  }
}
```

### RMSE

```{r}
#On va regarder la norme (RMSE)
fun_pr<-function(serie) sqrt(mean((serie-pr_series[,1])^2))
fun_etp<-function(serie) sqrt(mean((serie-etp_series[,1])^2))

pr_RMSE_dwnsc <- apply(pr_series[,(1:5)] ,2,fun_pr)
pr_RMSE_deg <- apply(pr_series[,c(1,7,8,9,10)] ,2,fun_pr)

etp_RMSE_dwnsc <- apply(etp_series[,(1:5)] ,2,fun_etp)
etp_RMSE_deg <- apply(etp_series[,c(1,7,8,9,10)] ,2,fun_etp)

plot(c(1,9,25,49,81),pr_RMSE_dwnsc, type="o", main="RMSE prec dwnsc(blue)/deg(red)", ylab = "RMSE", xlab= "degradation", col="blue")
lines(c(1,9,25,49,81),pr_RMSE_deg, type="o", col= "red")
dev.print(device = png, file = paste("/home/mathis/stage/latex/images/RMSE_precip.png"), width = 600)


plot(c(1,9,25,49,81),etp_RMSE_dwnsc, type="o", main="RMSE evap dwnsc(blue)/deg(red)", ylab = "RMSE", xlab= "degradation", col="blue")
lines(c(1,9,25,49,81),etp_RMSE_deg, type="o", col= "red")

#dev.print(device = png, file = paste("C:/Users/mathisDeronzier/Mathématiques/Stage LSCE downscaling upscaling/latex/images/RMSE_evap.png"), width = 600)

```

### Tracé de boxplot

```{r}
#On va faire un boxplot()
boxplot(pr_series, main = "boxplot precipitations", xlab="degradation")
dev.print(device = png, file = paste("/home/mathis/stage/latex/images/boxplot_precip.png"), width = 600)

boxplot(etp_series, main = "boxplot etp",xlab="degradation")
dev.print(device = png, file = paste("/home/mathis/stage/latex/images/boxplot_evap.png"), width = 600)
```

```{r}
#On veut aussi comparer les quantiles 
N=500
Quant<-function(serie){return(quantile(serie,probs=seq(0,1,length.out=N)))}
Quantile_pr_series<-apply(pr_series,2,Quant)
Quantile_etp_series<-apply(etp_series,2,Quant)

for (i in (2:6)){
  if (i<6){
  plot(Quantile_pr_series[,1], Quantile_pr_series[,i], main = paste("tracé Q-Q precip dwnsc/deg (x",(2*(i-1)+1)^2,")",sep=""), xlab = "quantiles série ref", ylab="quantiles série dwnsc", type="l", col="blue")
  lines(Quantile_pr_series[,1], Quantile_pr_series[,i+5], col="red")
  abline(0,1)
  }
  else{
    plot(Quantile_pr_series[,1], Quantile_pr_series[,i],main= "tracé Q-Q precip dwnsc IPSL", xlab = "quantiles série ref", ylab="quantiles série dwnsc", type="l", col="blue")
    lines(Quantile_pr_series[,1], Quantile_pr_series[,i+5], col="red")
    abline(0,1)
  }
}
```

Cela pose un réel pour CDFt.


### La correlation temporelle: ACF

```{r}
# on va regarder l'autocorrelation sur 10 jours
T=10
delta_t<-(1:(T+1))
ACF_series<-function(serie){return(acf(serie,type="correlation",lag.max=T,plot=FALSE)$acf)}
#Cacul de l'ACF pour les differentes series
ACF_pr_series<- apply(pr_series,2,ACF_series)
ACF_etp_series<-apply(etp_series,2,ACF_series)
#Données des ordonnées
layout(matrix(1:4,2,2))
for (i in 2:6){
  plot(x=delta_t, y=(ACF_pr_series[,i]-ACF_pr_series[,1])/ACF_pr_series[,1], xlab="delta_t", ylab="diff correlation", type="h",col="black", main=paste("ACF serie  dwnsc(x",(2*(i-1)+1)^2,")",sep=""))
}

for (i in 6:9){
  plot(x=delta_t, y=(ACF_pr_series[,i]-ACF_pr_series[,1])/ACF_pr_series[,1], xlab="delta_t", ylab="diff correlation", type="h",col="black", main=paste("ACF serie  deg(x",(2*(i-5)+1)^2,")",sep=""))
}
```

```{r}
layout(matrix(1:4,2,2))
for (i in 2:5){
  plot(x=delta_t, y=(ACF_etp_series[,i]-ACF_etp_series[,1])/ACF_etp_series[,1], xlab="delta_t", ylab="diff correlation", type="h",col="black", main=paste("ACF serie  deg (x",(2*(i-1)+1)^2,")",sep=""))
}

layout(matrix(1:4,2,2))
for (i in 6:9){
  plot(x=delta_t, y=(ACF_etp_series[,i]-ACF_etp_series[,1])/ACF_etp_series[,1], xlab="delta_t", ylab="diff correlation", type="h",col="black", main=paste("ACF serie  deg (x",(2*(i-5)+1)^2,")",sep=""))
}
```

### Conclusion:

On voit que le comportements des series de précipitation downscalées ont une correlation temporelle très similaires à la série de référence, il faudrait créer un test statistique permettant de l'assurer rigoureusement. Étonnament la correlation temporelle $C(X_t,X_{t+1})$ est plus grande pour la série non dégradée.

#### Analyse des fonctions de distribution

```{r}
#On commence par afficher les fonctions de répartition empiriques
range_pr <- range(pr_series[,2])
range_etp <- range(etp_series[,2])
CDF_pr_series <- apply(pr_series, 2, ecdf)
CDF_etp_series <- apply(etp_series, 2, ecdf)

x<-seq(range_pr[1],range_pr[2],length.out=200)
colors<-rainbow(10)

#On va afficher toutes les fonctions de répartition sur un même graphique.



plot(x,CDF_pr_series$ref(x),xlab="x = Qtte precip", ylab="y = F_X", type="l",col="blue", main= "Fonctions de distributions")
for (i in 2:6){
  eval(parse(text=paste("y <- CDF_pr_series[[",i,"]]","(x)",sep="")))
  lines(x,y, col = colors[i-1])
}

plot(x,CDF_pr_series$ref(x),xlab="x = Qtte precip", ylab="y = F_X", type="l",col="blue", main= "Fonctions de distributions")
for (i in 7:11){
  eval(parse(text=paste("y <- CDF_pr_series[[",i,"]]","(x)",sep="")))
  lines(x,y, col = colors[i-5])
}
```

```{r}
layout(matrix(1:2,1,2))

plot(x,CDF_etp_series$ref(x),xlab="x = Qtte precip", ylab="y = F_X", type="l",col="blue", main= "Fonctions de distributions")
for (i in 2:5){
  eval(parse(text=paste("y <- CDF_etp_series[[",i,"]]","(x)",sep="")))
  lines(x,y, col = colors[i-1])
}

plot(x,CDF_etp_series$ref(x),xlab="x = Qtte precip", ylab="y = F_X", type="l",col="blue", main= "Fonctions de distributions")
for (i in 6:9){
  eval(parse(text=paste("y <- CDF_etp_series[[",i,"]]","(x)",sep="")))
  lines(x,y, col = colors[i-5])
}
```

On n'y voit pas grand chose, peut être que ce n'est pas pertinent.

### Test de Cramer-von Mises

## Test 1

```{r}
source(paste(loc,"/codes_utiles/test_stat_Cramer_von_Mises.R",sep=""))

#On applique l'algorithme de Cramer-von Mises
CVM_pr_series<-function(serie){return(cvm(serie,pr_series[,1],TRUE))}
CVM_etp_series<-function(serie){return(cvm(serie,etp_series[,1],TRUE))}

pr_CVM<-apply(pr_series[points,], 2, CVM_pr_series)
etp_CVM<-apply(etp_series, 2, CVM_etp_series)
#CVM$T # donne la valeur de la "distance" entre les cdfs
#CVM$pval # p-value du test CvM 
pr_CVM_stat<-matrix(0,1,11)
etp_CVM_stat<-matrix(0,1,11)
for (i in (1:11)){
  pr_CVM_stat[i]<-pr_CVM[[i]]$T
  pr_CVM_stat[i]<-pr_CVM[[i]]$T
}
colnames(pr_CVM_stat)<-c("ref", "dwnsc(x9)", "dwnsc(x25)", "dwnsc(x49)", "dwnsc(x81)", "dwnsc IPSL",  "deg(x9)", "deg(x25)", "deg(x49)", "deg(x81)", "IPSL")
colnames(etp_CVM_stat)<-c("ref", "dwnsc(x9)", "dwnsc(x25)", "dwnsc(x49)", "dwnsc(x81)", "dwnsc IPSL",  "deg(x9)", "deg(x25)", "deg(x49)", "deg(x81)", "IPSL")

plot(pr_CVM_stat[,(1:6)], main= "distance Cv-M precip dwnsc(blue)/deg(red)", xlab="degradations" , ylab="CvM", type="l", col="blue")
lines(pr_CVM_stat[,c(1,7,8,9,10,11)], col="red")
dev.print(device = png, file = paste("C:/Users/mathisDeronzier/Mathématiques/Stage LSCE downscaling upscaling/latex/images/Dist_CVM_precip.png"), width = 600)


plot(etp_CVM_stat[,(1:6)], main= "distance Cv-M precip dwnsc(blue)/deg(red)", xlab="degradations" , ylab="Cv-M", type="l")
lines(etp_CVM_stat[,c(1,7,8,9,10,11)], col="red")
dev.print(device = png, file = paste("C:/Users/mathisDeronzier/Mathématiques/Stage LSCE downscaling upscaling/latex/images/Dist_CVM_evap.png"), width = 600)
```
## Test 2 : sans les valeurs nulles (fonction de densité continues)

```{r}
source(paste(loc,"/codes_utiles/test_stat_Cramer_von_Mises.R",sep=""))
points<-which(pr_series[,1]>0)
#On applique l'algorithme de Cramer-von Mises
CVM_pr_series<-function(serie){return(cvm(serie,pr_series[points,1],TRUE))}
CVM_etp_series<-function(serie){return(cvm(serie,etp_series[,1],TRUE))}

pr_CVM<-apply(pr_series[points,], 2, CVM_pr_series)
etp_CVM<-apply(etp_series, 2, CVM_etp_series)
#CVM$T # donne la valeur de la "distance" entre les cdfs
#CVM$pval # p-value du test CvM 
pr_CVM_stat<-matrix(0,1,11)
etp_CVM_stat<-matrix(0,1,11)
for (i in (1:11)){
  pr_CVM_stat[i]<-pr_CVM[[i]]$T
  pr_CVM_stat[i]<-pr_CVM[[i]]$T
}
colnames(pr_CVM_stat)<-c("ref", "dwnsc(x9)", "dwnsc(x25)", "dwnsc(x49)", "dwnsc(x81)", "dwnsc IPSL",  "deg(x9)", "deg(x25)", "deg(x49)", "deg(x81)", "IPSL")
colnames(etp_CVM_stat)<-c("ref", "dwnsc(x9)", "dwnsc(x25)", "dwnsc(x49)", "dwnsc(x81)", "dwnsc IPSL",  "deg(x9)", "deg(x25)", "deg(x49)", "deg(x81)", "IPSL")

plot(pr_CVM_stat[,(1:5)], main= "distance Cv-M precip dwnsc(blue)/deg(red)", xlab="degradations" , ylab="CvM", type="l", col="blue")
lines(pr_CVM_stat[,c(1,7,8,9,10)], col="red")
dev.print(device = png, file = paste("C:/Users/mathisDeronzier/Mathématiques/Stage LSCE downscaling upscaling/latex/images/Dist_CVM_precip_pos.png"), width = 600)


plot(etp_CVM_stat[,(1:6)], main= "distance Cv-M precip dwnsc(blue)/deg(red)", xlab="degradations" , ylab="Cv-M", type="l")
lines(etp_CVM_stat[,c(1,7,8,9,10,11)], col="red")
dev.print(device = png, file = paste("C:/Users/mathisDeronzier/Mathématiques/Stage LSCE downscaling upscaling/latex/images/Dist_CVM_evap.png"), width = 600)
```

La p-value n'est pas representative dans ce cas là. Cela est dû au fait que la précipitation possède une fonction de distribution avec une masse de Dirac en 0. Bof, il faut faire quelque chose.



###Etude des jours de sécheresse

On va regarder pour chaque série les jours de sécheresse consécutifs

```{r}
drought_sum<-function(serie){return(sum(freq_without_rain(serie)))}
drought_serie_sum <- apply(pr_series, 2, drought_sum)

barplot(drought_serie_sum, main="nombre de jours sans précipitation en fonction des séries")
dev.print(device = png, file = paste("C:/Users/mathisDeronzier/Mathématiques/Stage LSCE downscaling upscaling/latex/images/nb_jours_sec.png"), width = 600)

```

```{r}
x<-c(1,9,25,49,81)
plot(x,drought_serie_sum[c(1,7,8,9,10)], type = "h", main = "Jours de sécheresse en fonction de la dégradation", x_lab= "dégradation") 
```

### Analyse des fréquence de jours secs d'affilés


```{r}

freq<-function(serie,rg){
  frequences <-matrix(0,rg[2]-rg[1]+1,1)
  for (i in rg[1]:rg[2]){
    frequences[i-rg[1]+1,1]<-length(which(serie==i))
  } 
  return (frequences/length(serie))
}


for (i in 1:5){
  serie<-freq_without_rain(pr_series[,i])
  ranges<-range(serie)
  plot((ranges[1]:ranges[2]),freq(serie,ranges), main= paste("CDF périodes sèches dwnsc(x", (2*(i-1)+1)^2, ")", sep=""), ylab="freq", type="h")
}
serie<-freq_without_rain(pr_series[,6])
ranges<-range(serie)
plot((ranges[1]:ranges[2]),freq(serie,ranges), main= paste("CDF périodes sèches dwnsc IPSL"), ylab="freq", type="h")
```


```{r}
for (i in c(7,8,9,10)){
  serie<-freq_without_rain(pr_series[,i])
  ranges<-range(serie)
  plot((ranges[1]:ranges[2]),freq(serie,ranges), main= paste("CDF périodes sèches deg(x", (2*(i-6)+1)^2, ")", sep=""), ylab="freq", type="h")
}
serie<-freq_without_rain(pr_series[,11])
ranges<-range(serie)
plot((ranges[1]:ranges[2]),freq(serie,ranges), main= paste("CDF périodes sèches dwnsc IPSL"), ylab="freq", type="h")
```

Nous pouvons voir que l'on a tendance à sous estimer les périodes de pluie de 1 jour avec le downscaling.


## Autre méthode de downscaling CDFt_norm pour la série de précipitation

Nous allons essayer ici une nouvelle méthode de downscaling

### Regression linéaire pour définir nos fonctions f et g

```{r}
n<-2000

Mu<-matrix(0,n,11)
Sigma<-matrix(0,n,11)
mu_series<-function(pr_serie){
  return (apply(sous_part(pr_series),2,mean))
}
sigma_series<-function(pr_serie){
  return (apply(sous_part(pr_series),2,var))
}

##############################  Attention #####################################################
# On ne veut pas l'appliquer sur les séries downscalées mais sur les séries réelles dégradées.#
###############################################################################################
for (i in 1:n){
  Mu[i,]<-mu_series(pr_series)
  Sigma[i,]<-sigma_series(pr_serie)
}

layout(matrix(1:4,2,2))
ord<-order(Mu[,1])
for (i in 2:6){
  plot(Mu[ord,1],col="red",type="l", main=paste("mean according to the degradation (x",(2*(i-1)+1)^2,")", sep=""), ylim = range(rbind(range(Mu[,1]),range(Mu[,i]))), ylab = "mean")
  lines(Mu[ord,i],col="blue")
}

#On voit ici qu'il faut prévoire à partir des quantiles

```

### Construction des modèles

On commence par importer les modèles d'apprentissage

```{r}
serie_prec_ref <- read.csv(paste(loc,"/series/precp_ref_1979_2014.csv",sep=""))[,2]
degraded_prec1 <- read.csv(paste(loc,"/series/precp_deg1_1979_2014.csv",sep=""))[,2]
degraded_prec2 <- read.csv(paste(loc,"/series/precp_deg2_1979_2014.csv",sep=""))[,2]
degraded_prec3 <- read.csv(paste(loc,"/series/precp_deg3_1979_2014.csv",sep=""))[,2]
degraded_prec4 <- read.csv(paste(loc,"/series/precp_deg4_1979_2014.csv",sep=""))[,2]


pr_series2<-matrix(0, length(serie_prec_ref),5)
pr_series2[,1]<-serie_prec_ref 
pr_series2[,2]<-degraded_prec1
pr_series2[,3]<-degraded_prec2
pr_series2[,4]<-degraded_prec3
pr_series2[,5]<-degraded_prec4
colnames(pr_series2)<-c("ref", "deg (x9)", "deg (x25)", "deg (x49)", "deg (x81)")
```

#On les sous echantillons pour évaluer la moyenne
```{r}
n<-2000

Mu<-matrix(0,n,11)
Sigma<-matrix(0,n,11)
mu_series<-function(pr_serie){
  return (apply(sous_part(pr_serie),2,mean))
}
sigma_series<-function(pr_serie){
  return (apply(sous_part(pr_serie),2,var))
}

for (i in 1:n){
  Mu[i,]<-mu_series(pr_series)
  Sigma[i,]<-sigma_series(pr_series)
}

layout(matrix(1:4,2,2))
ord<-order(Mu[,1])
for (i in 2:5){
  plot(Mu[ord,1],col="red",type="l", main=paste("mean according to the degradation (x",(2*i-1)^2,")", sep=""), ylim = range(rbind(range(Mu[,1]),range(Mu[,i]))), ylab = "mean")
  lines(Mu[ord,i],col="blue")
}
```

```{r}
model.mu<-function(Mu1){
  Mu2<-Mu1^2
  return(lm(Mu[,1] ~ Mu1 + Mu2))}

model.sigma<-function(sigma1){
  sigma2<-sigma1^2
  return(lm(Sigma[,1] ~ sigma1 +sigma2))}
models.mean<-list()
models.sigma<-list()
for (i in 2:5){
  Mu1<-Mu[,i]
  Mu2<-Mu1^2
  Sigma1<-Sigma[,i]
  Sigma2<-Sigma1^2
  models.mean[[i-1]]<- lm(Mu[,1]~Mu1+Mu2)
  models.sigma[[i-1]]<- lm(Sigma[,1]~Sigma1+Sigma2)
}
#On définit nos modèles

layout(matrix(1:4,2,2))
for (i in 1:4){
  Mu1<-Mu[,i+1]
  Mu2<-Mu1^2
  ord<-order(Mu[,1])
  plot(Mu[ord,1],type="l", col= "red")
  lines(models.mean[[i]]$coefficients[1]+models.mean[[i]]$coefficients[2]*Mu1[ord]+models.mean[[i]]$coefficients[3]*Mu2[ord], type= "l", col= "blue")
}
```


### On va maintenant définir les fonctions f et g pour chaque dégradation

```{r}
liste.f.g<-list()
for(i in 1:4){
  f<-function(x){
    return(models.mean[[i]]$coefficients[1]+models.mean[[i]]$coefficients[2]*x+ models.mean[[i]]$coefficients[3]*x^2)
  }
  g<-function(x){
    return(models.sigma[[i]]$coefficients[1]+models.sigma[[i]]$coefficients[2]*x+ models.sigma[[i]]$coefficients[3]*x^2)
  }
  liste.f.g[[i]]<-f
  liste.f.g[[i+4]]<-g
}
```

### L'objectif est maintenant d'appliquer CDFt_norm pour observer ses résultats

```{r}
# ### Regardons si c'est pertinent d'ajuster la variance et la moyenne de nos séries
# 
# #On va créer une fonction qui ajuste la moyenne et la variance
# ajust<-function(serie_ds,f,g){
#   return(serie_ds*g(var(serie_ds))/var(serie_ds))
# }
# 
# pr_series_ajust<-matrix(0, length(pr_ref),5)
# pr_series_ajust[,1]<-pr_series[,1]
# for (i in 1:4){
#   pr_series_ajust[,i+1]<-ajust(pr_series[,i+1],liste.f.g[[i]],liste.f.g[[i+4]])
# }
# 
# Mu_ajust<-matrix(0,n,5)
# Sigma_ajust<-matrix(0,n,5)
# for (i in 1:n){
#   Mu_ajust[i,]<-mu_series(pr_series_ajust)
#   Sigma_ajust[i,]<-sigma_series(pr_series_ajust)
# }
# 
# ala<-mu_series(pr_series_ajust)
# layout(matrix(1:4,2,2))
# for (i in 2:5){
#   ord<-order(Mu_ajust[,1])
#   plot(Mu_ajust[ord,1],col="red",type="l", main=paste("mean according to the degradation (x",(2*(i-1)+1)^2,")", sep=""), ylim = range(rbind(range(Mu[,1]),range(Mu[,i]))))
#   lines(Mu_ajust[ord,i],col="blue")
# }
```



## Algorithme CDFt_norm

Il faut encore travailler cet algorithme qui ne compile pas encore.

```{r}
# #on commence par réappliquer le résulats
# downscal_appli(loc, "CDFt_norm" , D_proj, liste.f.g)
# 
# 
# pr_ds1 <- read.csv("./series/pr_ds1.csv")[,2]
# pr_ds2 <- read.csv("./series/pr_ds2.csv")[,2]
# pr_ds3 <- read.csv("./series/pr_ds3.csv")[,2]
# pr_ds4 <- read.csv("./series/pr_ds4.csv")[,2]
# 
# #Precipitation
# pr_series_n<-matrix(0, length(pr_ref),5)
# pr_series_n[,1]<-pr_ref 
# pr_series_n[,2]<-pr_ds1
# pr_series_n[,3]<-pr_ds2
# pr_series_n[,4]<-pr_ds3
# pr_series_n[,5]<-pr_ds4
# colnames(pr_series_n)<-c("ref", "deg (x9)", "deg (x25)", "deg (x49)", "deg (x81)")
# 
# summary(pr_series_n)
```

```{r}
# #Comparaison des RMSE
# 
# pr_RMSE_n <- apply(pr_series_n,2,fun_pr)
# 
# plot(c(1,9,25,49,81),pr_RMSE, type="o", main="RMSE precipitation", ylab = "RMSE", xlab= "degradation", col = "blue")
# lines(c(1,9,25,49,81), pr_RMSE_n,  col = "blue")
```