---
title: "Analyse des données sorties par HGS"
author: "Mathis Deronzier  LSCE"
date: "30/06/2021"
output: 
    html_document: 
      toc: true
---

# Étude des simulations produites par HydroGéoSphère

Ici nous chercherons à étudier les lois produites par les simulations d'HydroGéoSphère

```{r}
#Le package ggplot2 qui nous sera utile
#library(ggplot2)

#Ouverture des données 

WDs<-c("C:/Users/mathisDeronzier/Mathématiques/Stage LSCE downscaling upscaling/stage/NARR datas/R_codes","/home/users/mderon/R_codes","~/stage/R_codes")
wd<-WDs[1]
#setwd(wd)

#On set la localisation
localisations<- c(".","/home/hydrogeol2/mderon/NARR_1979_2014")#Les localisations possibles
loc<-localisations[1]

#Importation des fonctions de jours sec et de jours de pluie + RMSE
source(paste(loc,"/codes_utiles/Analysis_functions.R", sep=""))
source(paste(loc,"/codes_utiles/downscaling_application.R", sep=""))
source(paste(loc,"/codes_utiles/downscaling_application2.R", sep=""))
#Importation des fonctions de downscaling utiles
#source(paste(loc,"/ds_fun/CDFt.R", sep=""))
#source(paste(loc,"/ds_fun/SSR_CDFt.R", sep=""))
#source(paste(loc,"/ds_fun/CDFt_norm.R", sep=""))

## Ici il faudra bien savoir quelles sont les dates que nous étudierons
```

```{r}
D_proj<-TRUE
DATES <- read.csv(paste(loc,"/series/dates_1979_2014.csv", sep=""))[,(2:4)]
#On fixe les dates de calibration et de projection
if (D_proj){
    proj <- which (DATES[,1]>=1996)
}
if(D_proj==FALSE){
   proj <- which (DATES[,1]<1996)
}

simulations_ref<- -read.csv(paste(loc,"/series/simu_ref.csv", sep=""))[,c(2,3,4,19)]
simulations_ds1<- -read.csv(paste(loc,"/series/simu_ds1.csv", sep=""))[,c(2,3,4,19)]
simulations_ds2<- -read.csv(paste(loc,"/series/simu_ds2.csv", sep=""))[,c(2,3,4,19)]
simulations_ds3<- -read.csv(paste(loc,"/series/simu_ds3.csv", sep=""))[,c(2,3,4,19)]
simulations_ds4<- -read.csv(paste(loc,"/series/simu_ds4.csv", sep=""))[,c(2,3,4,19)]
simulations_dsI<- -read.csv(paste(loc,"/series/simu_dsI.csv", sep=""))[,c(2,3,4,19)]
simulations_deg1<- -read.csv(paste(loc,"/series/simu_deg1.csv", sep=""))[,c(2,3,4,19)]
simulations_deg2<- -read.csv(paste(loc,"/series/simu_deg2.csv", sep=""))[,c(2,3,4,19)]
simulations_deg3<- -read.csv(paste(loc,"/series/simu_deg3.csv", sep=""))[,c(2,3,4,19)]
simulations_deg4<- -read.csv(paste(loc,"/series/simu_deg4.csv", sep=""))[,c(2,3,4,19)]
simulations_IPSL<- -read.csv(paste(loc,"/series/simu_IPSL.csv", sep=""))[,c(2,3,4,19)]


#On crée maintenant nos séries temporelles telles quelles soient journalières

times_ref<- which( simulations_ref[,1]%%86400 ==0)
times_ds1<- which( simulations_ds1[,1]%%86400 ==0)
times_ds2<- which( simulations_ds2[,1]%%86400 ==0)
times_ds3<- which( simulations_ds3[,1]%%86400 ==0)
times_ds4<- which( simulations_ds4[,1]%%86400 ==0)
times_dsI<- which( simulations_dsI[,1]%%86400 ==0)
times_deg1<- which( simulations_deg1[,1]%%86400 ==0)
times_deg2<- which( simulations_deg2[,1]%%86400 ==0)
times_deg3<- which( simulations_deg3[,1]%%86400 ==0)
times_deg4<- which( simulations_deg4[,1]%%86400 ==0)
times_IPSL<- which( simulations_IPSL[,1]%%86400 ==0)

indice <- 997*86400/1200 #permettant de passer dans les bonnes unitées
 
simu_deb<-matrix(0, length(times_ref),11)
simu_deb[,1] <- simulations_ref[times_ref,2]
simu_deb[,2] <- simulations_ds1[times_ds1,2]
simu_deb[,3] <- simulations_ds2[times_ds2,2]
simu_deb[,4] <- simulations_ds3[times_ds3,2]
simu_deb[,5] <- simulations_ds4[times_ds4,2]
simu_deb[,6] <- simulations_dsI[times_dsI,2]
simu_deb[,7]<- simulations_deg1[times_deg1,2]
simu_deb[,8]<- simulations_deg2[times_deg2,2]
simu_deb[,9]<- simulations_deg3[times_deg3,2]
simu_deb[,10]<- simulations_deg4[times_deg4,2]
simu_deb[,11]<- simulations_IPSL[times_IPSL,2]

colnames(simu_deb)<-c("ref", "dwnsc(x9)", "dwnsc(x25)", "dwnsc(x49)", "dwnsc(x81)", "dwnsc IPSL",  "deg(x9)", "deg(x25)", "deg(x49)", "deg(x81)", "IPSL")

simu_etr<-matrix(0, length(times_ref),11)
simu_etr[,1]<-simulations_ref[times_ref,4]
simu_etr[,2]<-simulations_ds1[times_ds1,4]
simu_etr[,3]<-simulations_ds2[times_ds2,4]
simu_etr[,4]<-simulations_ds3[times_ds3,4]
simu_etr[,5]<-simulations_ds4[times_ds4,4]
simu_etr[,6]<-simulations_dsI[times_dsI,4]
simu_etr[,7]<-simulations_deg1[times_deg1,4]
simu_etr[,8]<-simulations_deg2[times_deg2,4]
simu_etr[,9]<-simulations_deg3[times_deg3,4]
simu_etr[,10]<-simulations_deg4[times_deg4,4]
simu_etr[,11]<-simulations_IPSL[times_IPSL,4]

colnames(simu_etr)<-c("ref", "dwnsc(x9)", "dwnsc(x25)", "dwnsc(x49)", "dwnsc(x81)", "dwnsc IPSL",  "deg(x9)", "deg(x25)", "deg(x49)", "deg(x81)", "IPSL")

#Les séries de précipitation et d'ETP
pr_series<-matrix(0, length(times_ref),11)
pr_series[,1] <- -simulations_ref[times_ref,3]
pr_series[,2] <- -simulations_ds1[times_ds1,3]
pr_series[,3] <- -simulations_ds2[times_ds2,3]
pr_series[,4] <- -simulations_ds3[times_ds3,3]
pr_series[,5] <- -simulations_ds4[times_ds4,3]
pr_series[,6] <- -simulations_dsI[times_dsI,3]
pr_series[,7]<- -simulations_deg1[times_deg1,3]
pr_series[,8]<- -simulations_deg2[times_deg2,3]
pr_series[,9]<- -simulations_deg3[times_deg3,3]
pr_series[,10]<--simulations_deg4[times_deg4,3]
pr_series[,11]<--simulations_IPSL[times_IPSL,3]

colnames(pr_series)<-c("ref", "dwnsc(x9)", "dwnsc(x25)", "dwnsc(x49)", "dwnsc(x81)", "dwnsc IPSL",  "deg(x9)", "deg(x25)", "deg(x49)", "deg(x81)", "IPSL")

prr_series<-matrix(0, length(times_ref),11)
prr_series[,1] <- read.csv(paste(loc,"/series/pr_ref.csv", sep=""))[,2]
prr_series[,2] <- read.csv(paste(loc,"/series/pr_ds1.csv", sep=""))[,2]
prr_series[,3] <- read.csv(paste(loc,"/series/pr_ds2.csv", sep=""))[,2]
prr_series[,4] <- read.csv(paste(loc,"/series/pr_ds3.csv", sep=""))[,2]
prr_series[,5] <- read.csv(paste(loc,"/series/pr_ds4.csv", sep=""))[,2]
prr_series[,6] <- read.csv(paste(loc,"/series/pr_dsI.csv", sep=""))[,2]
prr_series[,7]<- read.csv(paste(loc,"/series/pr_deg1.csv", sep=""))[,2]
prr_series[,8]<- read.csv(paste(loc,"/series/pr_deg2.csv", sep=""))[,2]
prr_series[,9]<- read.csv(paste(loc,"/series/pr_deg3.csv", sep=""))[,2]
prr_series[,10]<-read.csv(paste(loc,"/series/pr_deg4.csv", sep=""))[,2]
prr_series[,11]<-read.csv(paste(loc,"/series/pr_IPSL.csv", sep=""))[,2]

colnames(pr_series)<-c("ref", "dwnsc(x9)", "dwnsc(x25)", "dwnsc(x49)", "dwnsc(x81)", "dwnsc IPSL",  "deg(x9)", "deg(x25)", "deg(x49)", "deg(x81)", "IPSL")

#ETP
etp_ds1 <- read.csv("./series/etp_ds1.csv")[,2]
etp_ds2 <- read.csv("./series/etp_ds2.csv")[,2]
etp_ds3 <- read.csv("./series/etp_ds3.csv")[,2]
etp_ds4 <- read.csv("./series/etp_ds4.csv")[,2]
etp_dsI <- read.csv("./series/etp_dsI.csv")[,2]

etp_deg1 <- read.csv(paste(loc,"/series/evap_deg1_1979_2014.csv",sep=""))[proj,2]
etp_deg2 <- read.csv(paste(loc,"/series/evap_deg2_1979_2014.csv",sep=""))[proj,2]
etp_deg3 <- read.csv(paste(loc,"/series/evap_deg3_1979_2014.csv",sep=""))[proj,2]
etp_deg4 <- read.csv(paste(loc,"/series/evap_deg4_1979_2014.csv",sep=""))[proj,2]

etp_ref <- read.csv("./series/evap_ref_1979_2014.csv")[proj,2]

etp_IPSL <- read.csv("./series/IPSL_etp_1979_2014.csv")[proj,]

#ETP
etp_series<-matrix(0, length(etp_ref),11)
etp_series[,1]<-etp_ref
etp_series[,2]<-etp_ds1
etp_series[,3]<-etp_ds2
etp_series[,4]<-etp_ds3
etp_series[,5]<-etp_ds4
etp_series[,6]<-etp_dsI
etp_series[,7]<-etp_deg1
etp_series[,8]<-etp_deg2
etp_series[,9]<-etp_deg3
etp_series[,10]<-etp_deg4
etp_series[,11]<-etp_IPSL
colnames(etp_series)<-c("ref", "dwnsc(x9)", "dwnsc(x25)", "dwnsc(x49)", "dwnsc(x81)", "dwnsc IPSL", "deg(x9)", "deg(x25)", "deg(x49)", "deg(x81)", "IPSL")
```

```{r}
summary(simu_deb)
```

```{r}
summary(pr_series)
```

```{r}
time<-c(100:150)
bounds<-20000
points<-which(simu_deb[,1]<2000)
for (i in 2:5){
  layout(matrix(1:2,1,2))
  plot(simu_deb[points,1],simu_deb[points,i], ylab = "simu dwnsc", xlab="simu_ref", main= paste("serie deb dwnsc (x",(2*i-1)^2,")",sep=""))
  abline(0,1)
  mod<-lm(simu_deb[points,i]~simu_deb[points,1])
  abline(mod$coeff[1], mod$coeff[2], col="red")
  plot(simu_deb[points,1],simu_deb[points,i+5], ylab = "simu deg", xlab="simu_ref", main= paste("serie deb deg (x",(2*i-1)^2,")",sep=""))
  abline(0,1)
  mod<-lm(simu_deb[points,i+5]~simu_deb[points,1])
  abline(mod$coeff[1], mod$coeff[2], col="red")
}

```
```{r}
#Tracé des précipitations

bounds_pr<-1000
points_pr <- which(pr_series[,1]<bounds_pr)
for (i in 2:5){
  layout(matrix(1:2,1,2))
  plot(pr_series[points_pr,1],pr_series[points_pr,i], ylab=paste("serie dwnsc(x",(2*i-1)^2,")",sep=""), xlab=" serie ref", main= paste("dwnsc/ref deg (x",(2*i-1)^2,")",sep=""))
  abline(0,1)
  mod<-lm(pr_series[points_pr,i]~pr_series[points_pr,1])
  abline(mod$coeff[1], mod$coeff[2], col="red")
  
  plot(pr_series[points_pr,1],pr_series[points_pr,i+5], ylab=paste("serie deg(x",(2*i-1)^2,")",sep=""), xlab=" serie ref", main= paste("deg/ref deg (x",(2*i-1)^2,")",sep=""))
  abline(0,1)
  mod<-lm(pr_series[points_pr,i+5]~pr_series[points_pr,1])
  abline(mod$coeff[1], mod$coeff[2], col="red")
}
```
```{r}
time<-c(100:200)
for (i in 2:5){
  if (i<6){
  plot(simu_deb[time,i], type = "l", col= "blue", main= paste("débits dwnsc(blue)/deg(red) (x",(2*i-1)^2,")",sep=""), ylab="deb")
  #lines(simu_deb[time,i], col="red")
  lines(simu_deb[time,1],col="black")
  lines(simu_deb[time,i+5], col = "red")
  }
  else{
    plot(simu_deb[time,i], type = "l", col= "blue", main= "débits dwnsc(blue)/deg(red) IPSL" , ylab="deb")
    lines(simu_deb[time,i+5], col = "red")
  }
}
```

```{r}
time<-c(100:150)
for (i in 2:6){
  if (i<6){
  plot(simu_etr[time,i], type = "l", col= "blue", main= paste("etr dwnsc(blue)/deg(red) (x",(2*i-1)^2,")",sep=""), ylab="deb")
  #lines(simu_deb[time,i], col="red")
  lines(simu_etr[time,1],col="black")
  lines(simu_etr[time,i+5], col = "red")
  }
  else{
    plot(simu_etr[time,i], type = "l", col= "blue", main= "etr dwnsc(blue)/deg(red) IPSL" , ylab="deb")
    lines(simu_etr[time,i+5], col = "red")
  }
}

```


```{r}
time<-c(250:270)
for (i in 2:5){
  #layout(matrix(1:2,1,2))
  if (i<6){
  plot(pr_series[time,i], type = "l", col= "red", main= paste("débits (red)/ precip(blue)(kg.m^2) (x",(2*i-1)^2,")",sep=""), ylab="deb", xlab="precip")
  lines(simu_deb[time,i], col="blue")
  }
  else{
    plot(pr_series[time,i], type = "l", col= "blue", main= paste("débits (red)/ precip(blue)(kg.m^2)(x",(2*i-1)^2,")",sep=""), ylab="deb", xlab="precip")
    lines(simu_deb[time,i], col = "red")
  }
}
```


```{r}
#On augmente passe du temps t à t+decal pour les séries de précipitation
decal<-0

n<-length(pr_series[,1])
points_pr<-((decal+1):n)
points_deb<-(1:(n-decal))

for (i in 1:5){
  pr_1<-pr_series[points_pr,i]
  pr_2<-pr_series[points_pr,i]^2
  mod<-lm(simu_deb[points_deb,i]~pr_1+pr_2)
  plot(pr_series[points_pr,i],simu_deb[points_deb,i],main= paste("debit/precipitation dwnsc(x",(2*i-1)^2,")", sep=""), xlab="precip", ylab="deb")
  #abline(0,1)
  range_pr<-range(pr_series)
  x=seq(from=0, range_pr[2], by=range_pr[2]/1000)
  lines(x,mod$coeff[1]+mod$coeff[2]*x+mod$coeff[3]*x^2, col="red")
  #print(summary(mod))
}

```

```{r}
for (decal in -1:3){
  if(decal>=0){
    points_pr<-((decal+1):n)
    points_deb<-(1:(n-decal))
  }
  else{
    points_deb<-((1-decal):n)
    points_pr<-(1:(n+decal))
  }
  #layout(matrix(1:2,1,2))
plot((pr_series[points_pr,2]-pr_series[points_pr,1])/pr_series[points_pr,1],(simu_deb[points_deb,2]-simu_deb[points_deb,1])/simu_deb[points_deb,1], main= paste("delta Q /delta R dwnsc decal=",decal, sep=""), xlab="delta R", ylab="delta Q", xlim = c(-1,10),ylim=c(-1,1))
  #abline(0,1,col="red")
  #abline(0,0,col="red")
  #plot((pr_series[points_pr,2]-pr_series[points_pr,1])/pr_series[points_pr,1],(simu_deb[points_deb,2]-simu_deb[points_deb,1])/simu_deb[points_deb,1], main= paste("delta Q /delta R deg decal=",decal, sep=""), xlab="delta R", ylab="delta Q", xlim = c(-1,1),ylim=c(-1,1))
  #abline(0,1,col="red")
  #abline(0,0,col="red")
}
```




```{r}
for (decal in -1:3){
  if(decal>=0){
    points_pr<-((decal+1):n)
    points_deb<-(1:(n-decal))
  }
  else{
    points_deb<-((1-decal):n)
    points_pr<-(1:(n+decal))
  }
  #layout(matrix(1:2,1,2))
plot((prr_series[points_pr,2]-prr_series[points_pr,1])/prr_series[points_pr,1],(simu_deb[points_deb,2]-simu_deb[points_deb,1])/simu_deb[points_deb,1], main= paste("delta Q /delta R dwnsc decal=",decal, sep=""), xlab="delta R", ylab="delta Q", xlim = c(-1,1),ylim=c(-1,1))
  #abline(0,1,col="red")
  #abline(0,0,col="red")
  #plot((pr_series[points_pr,2]-pr_series[points_pr,1])/pr_series[points_pr,1],(simu_deb[points_deb,2]-simu_deb[points_deb,1])/simu_deb[points_deb,1], main= paste("delta Q /delta R deg decal=",decal, sep=""), xlab="delta R", ylab="delta Q", xlim = c(-1,1),ylim=c(-1,1))
  #abline(0,1,col="red")
  #abline(0,0,col="red")
}
```

```{r}
decal<-0
points_pr<-which(pr_series[,1]>0)
debits<-simu_deb[points_pr,1]
points<-points_pr[which(debits>0)]

for(i in 2:5){
  layout(matrix(1:2,1,2))
  D_R<-(pr_series[points,i]-pr_series[points,1])/pr_series[points,1]
  D_Q<-(simu_deb[points,i]-simu_deb[points,1])/simu_deb[points,1]
  D_R2<-D_R^2
  D_R3<-D_R^3
  mod_Q_R<-lm(D_Q~D_R+D_R2)
  x=seq(from=-1, to=2.5, by=3/1000)
  plot(D_R,D_Q, main= paste("delta Q /delta R dwnsc (x",(2*i-1)^2,")", sep=""), xlab="delta R", ylab="delta Q", xlim = c(-1,2),ylim=c(-1,2.5))
  #lines(x,mod_Q_R$coeff[1]+mod_Q_R$coeff[2]*x+mod_Q_R$coeff[3]*x^2, col="red")
  lines(x,x, col="red")
  
  D_pr<-(pr_series[points,i+5]-pr_series[points,1])/pr_series[points,1]
  D_deb<-(simu_deb[points,i+5]-simu_deb[points,1])/simu_deb[points,1]
  D_pr2<-D_pr^2
  D_pr3<-D_pr^3
  mod<-lm(D_deb~D_pr+D_pr2)
  range_D_pr<-range(D_pr)
  x=seq(from=-1, to=2.5, by=3/1000)
  plot(D_pr,D_deb, main= paste("delta Q /delta R deg (x",(2*i-1)^2,")", sep=""), xlab="delta R", ylab="delta Q", xlim = c(-1,2),ylim=c(-1,2.5))
  lines(x,x, col="red")
  
  ##On va rajouter des droites de regression 
  
}
```


# Analyse de l'ETR

```{r}
for (decal in -1:3){
  for (i in 2:2){
  if(decal>=0){
    points_pr<-((decal+1):n)
    points_deb<-(1:(n-decal))
  }
  else{
    points_deb<-((1-decal):n)
    points_pr<-(1:(n+decal))
  }
  layout(matrix(1:2,1,2))
  plot((etp_series[points_pr,i]-etp_series[points_pr,1])/etp_series[points_pr,1],(simu_etr[points_deb,i]-simu_etr[points_deb,1])/simu_etr[points_deb,1], main= paste("dlt etr/dlt etp dwnsc(", ((2*i-1)^2),") decal=",decal, sep=""), xlab="delta etp", ylab="delta etr", xlim = c(-1,1),ylim=c(-1,1))
  abline(0,1,col="red")
  abline(v=0,col="red")
  plot((etp_series[points_pr,i+5]-etp_series[points_pr,1])/etp_series[points_pr,1],(simu_etr[points_deb,2]-simu_etr[points_deb,1])/simu_etr[points_deb,1], main= paste("dlt etr/dlt etp deg(", ((2*i-1)^2),") decal=",decal, sep=""), xlab="delta etp", ylab="delta etr", xlim = c(-1,1),ylim=c(-1,1))
  abline(0,1,col="red")
  abline(v=0,col="red")
  }
} 
```

```{r}
#On affiche les fonctions de distribution empiriques

for (i in 1:5){
  if(i==1){
    cdf_ref<-ecdf(simu_deb[,1])
    plot(cdf_ref, main= paste("CDF pr serie deg(x",(2*1-1)^2,")",sep=""))
  }
  else{
    layout(matrix(1:2,1,2))
    cdf_dwnsc<-ecdf(simu_deb[,i])
    plot(cdf_dwnsc, main= paste("CDF pr serie dwnsc(x",(2*i-1)^2,")",sep=""))
    lines(cdf_ref, col= "blue")
    cdf_deg<-ecdf(simu_deb[,i+5])
    plot(cdf_deg, main= paste("CDF pr serie deg(x",(2*i-1)^2,")",sep=""))
    lines(cdf_ref, col= "blue")
  }
}
```


```{r}
boxplot(simu_deb, main = "boxplot débits", xlab="degradation")
boxplot(simu_etr, main = "boxplot etpr",xlab="degradation")

```
On voit que nos prévsions ont tendance à surévaluer les débits.  



### RMSE

```{r}
#On va regarder la norme (RMSE)
fun_deb<-function(serie) sqrt(mean((serie-simu_deb[,1])^2))
fun_etr<-function(serie) sqrt(mean((serie-simu_etr[,1])^2))

deb_RMSE <- apply(simu_deb[,(1:5)] ,2,fun_deb)
etr_RMSE <- apply(simu_etr[,(1:5)] ,2,fun_etr)

layout(matrix(1:2,1,2))
plot(c(1,9,25,49,81),deb_RMSE, type="o", main="RMSE débits", ylab = "RMSE", xlab= "degradation")

plot(c(1,9,25,49,81),etr_RMSE, type="o", main="RMSE evapotranspiration réelle", ylab = "RMSE", xlab= "degradation")
```

# Tracé des quantiles 

```{r}
N=500
Quant<-function(serie){return(quantile(serie,probs=seq(0,1,length.out=N)))}
Quantile_simu_deb<-apply(simu_deb,2,Quant)
Quantile_simu_etr<-apply(simu_etr,2,Quant)

#layout(matrix(1:4,2,2))
for (i in (2:5)){
  layout(matrix(1:2,1,2))
  plot(Quantile_simu_deb[,1], Quantile_simu_deb[,i], main = paste("tracé Q-Q precip dwnsc (x",(2*(i-1)+1)^2,")",sep=""), xlab = "quantiles série ref", ylab="quantiles série deg")
  abline(0,1)
#
  plot(Quantile_simu_etr[,1], Quantile_simu_etr[,i], main = paste("tracé Q-Q etp dwnsc (x",(2*(i-1)+1)^2,")",sep=""), xlab = "quantiles série ref", ylab="quantiles série deg")
  abline(0,1)
}

```

```{r}
range(Quantile_simu_deb[,1])
```

### La correlation temporelle: ACF

```{r}
# on va regarder l'autocorrelation sur 15 jours
T=15
delta_t<-(1:(T+1))
ACF_series<-function(serie){return(acf(serie,type="correlation",lag.max=T,plot=FALSE)$acf)}
#Cacul de l'ACF pour les differentes series
ACF_simu_deb<- apply(simu_deb,2,ACF_series)
ACF_simu_etr<-apply(simu_etr,2,ACF_series)
#Données des ordonnées
layout(matrix(1:4,2,2))
for (i in 2:5){
  plot(x=delta_t, y=ACF_simu_deb[,i]-ACF_simu_deb[,1], xlab="delta_t", ylab="diff correlation", type="h",col="black", main=paste("ACF serie  deg (x",(2*(i-1)+1)^2,")",sep=""))
}

```
Ca semble étonnant que l'on ne trouve pas le même comportement que pour les séries downscalées.


## Comparaison des lois de distribution 


### Test de Cramer-von Mises

```{r}
source(paste(loc,"/codes_utiles/test_stat_Cramer_von_Mises.R",sep=""))

#On applique l'algorithme de Cramer-von Mises
CVM_simu_deb<-function(serie){return(cvm(serie,simu_deb[,1],TRUE))}
CVM_simu_etr<-function(serie){return(cvm(serie,simu_etr[,1],TRUE))}
deb_CVM<-apply(simu_deb, 2, CVM_simu_deb)
etpr_CVM<-apply(simu_etr, 2, CVM_simu_etr)
#CVM$T # donne la valeur de la "distance" entre les cdfs
#CVM$pval # p-value du test CvM 
deb_CVM_stat<-matrix(0,1,5)
etr_CVM_stat<-matrix(0,1,5)
for (i in (1:5)){
  deb_CVM_stat[i]<-deb_CVM[[i]]$T
  etr_CVM_stat[i]<-etr_CVM[[i]]$T
}
layout(matrix(1:2,1,2))
deg<-c(1,9,25,49,81)
plot(deg,deb_CVM_stat, main= "dist CvM séries prec deg", xlab="deg" , ylab="CvM", type="l")
plot(deg,etr_CVM_stat, main= "dist CvM séries etp deg", xlab="deg" , ylab="CvM", type="l")

```


On voit, alors que la distance de CvM était très grande pour les précipitations, elle est quasiment nulle pour les débit. C'est un bon indicateur pour estimer la qualité de nos prédictions.


## Observation des jours où le débit est nul.

```{r}
#On définit la fonction jours secs
drought<-function(serie){return(sum(freq_without_rain(serie)))}


drought_serie <- apply(simu_deb, 2, drought)
x<-c(1,9,25,49,81)

plot(x,drought_serie, type = "h", main = "Jours de sécheresse moyens en fonction de la dégradation", x_lab= "dégradation")

plot(simu_deb[1:100,1], type= "l", main = "débit en fonction du jour")
lines(simu_deb[1:100,2], col="red")
```







